【裁判字號】    92,上訴,1326
【裁判日期】    920828
【裁判案由】    違反毒品危害防制條例
【裁判全文】
臺灣高等法院高雄分院刑事判決                九十二年度上訴字第一三二六號
    上  訴  人  臺灣屏東地方法院檢察署檢察官
    被      告  乙○○
右上訴人因被告違反毒品危害防制條例案件，不服臺灣屏東地方法院九十二年度訴字
第二六號中華民國九十二年五月三十日第一審判決（起訴案號：臺灣屏東地方法院檢
察署九十一年度毒偵字第一四○四號、移
二年度毒偵字第三七四五號），提起上訴，本院判決如左：
      主  文
原判決撤銷。
乙○○連續施用第一級毒品，處有期徒刑玖月，海洛因貳包（驗後淨重○、貳肆公克
）沒收銷燬之；又連續施用第二級毒品，處有期徒刑伍月；應執行有期徒刑壹年，海
洛因貳包（驗後淨重○、貳肆公克）沒收銷燬之。
    事  實
一、乙○○曾於民國八十七年間，因施用第二級毒品安非他命案件，經原審法院裁定
    送觀察勒戒、並經強制戒治，於八十八年十二月一日期滿後，由原審法院於八十
    八年十二月二十九日，以八十七年度簡上字第二五號判決免刑確定；仍不知悔改
    ，甲知海洛因、安非他命係第一級、第二級毒品，分別基於施用海洛因、安非他
    命之犯意，先於九十一年九月二十九日某時許，在屏東縣萬巒鄉○○村○○路一
    三五號住處，施用第一級毒品海洛因一次，及於九十一年十月一日晚上七時三十
    分許回溯四十八小時內某時，在不詳地點施用第二級毒品安非他命一次，為警於
    九十一年十月一日下午三時三十分許，在屏東縣萬丹鄉○○村○○路「春天汽車
    旅館」內查獲，並經採尿送驗，始知上情；復承前述概括之犯意，自九十一年十
    月二十一日起至九十二年五月十四日止，連續在其屏東縣萬巒鄉○○村○○路一
    三五號住處，分別施用第一級毒品海洛因及第二級毒品安非他命多次，嗣又於九
    十二年五月十四日二十三時四十分許，在高雄市新興區○○○路與瑞源路口，為
    警盤查查獲，並扣押其所有之海洛因二包（驗後淨重○、二四公克）。
二、案經屏東縣警察局屏東分局、高雄市政府警察局移送台灣屏東地方法院檢察署檢
    察官偵查起訴及高雄市政府警察局移送臺灣高雄地方法院檢察署函送併辦。
    理  由
一、訊據被告乙○○對前述事實供承不諱，且其先後二次為警查獲後所採尿液經送驗
    結果，均呈嗎啡陽性反應及安非他命陽性反應，此有屏東縣衛生局煙毒及麻醉藥
    品類委託檢驗結果通知書、台灣檢驗科技股份有限公司濫用藥物尿液檢驗報告、
    高雄市立凱旋醫院煙毒尿液檢驗成績書報告各一紙在卷可證，復有海洛因二包（
    驗後淨重○、二四公克）扣案足憑，前述扣案之物，經送法務部調查局檢驗，亦
    證甲確屬海洛因無訛，是被告前述自白，核與事實相符，應足採信；又被告前因
    施用第二級毒品安非他命案件，經原審法院裁定送觀察勒戒，再經強制戒治，於
    八十八年十二月一日期滿後，由原審法院於八十八年十二月二十九日，以八十七
    年度簡上字第二五號判決免刑確定，有臺灣屏東地方法院檢察署刑案資料查註紀
    錄表、臺灣高等法院被告全國前案紀錄表等在卷足憑，被告於依毒品危害防制條
    例第二十條第二項之規定施以強制戒治期滿而判決免刑後，五年內再犯毒品危害
    防制條例第十條之罪，事證甲確，被告之犯行堪以認定。
二、查海洛因、安非他命分別係毒品危害防制條例第二條第二項第一款所稱之第一級
    毒品及同條項第二款所稱之第二級毒品，核被告乙○○施用海洛因，所為係犯毒
    品危害防制條例第十條第一項之施用第一級毒品罪；被告施用安非他命，所為係
    犯毒品危害防制條例第十條第二項之施用第二級毒品罪。被告先後多次施用海洛
    因、安非他命行為，均時間緊接，所犯罪名相同，顯皆係出於概括之犯意為之，
    為連續犯，應各依刑法第五十六條之規定以一罪論。被告所犯施用第一級毒品罪
    及施用第二級毒品罪間，犯意各別，行為互殊，應予分論併罰。至被告持有第一
    級、第二級毒品後進而施用，其持有第一級毒品海洛因、第二級毒品安非他命之
    低度行為應各為施用第一級、第二級毒品之高度行為所吸收，均不另論罪。又公
    訴人雖僅就九十一年十月一日十九時三十分許回溯七十二小時內某時施用第一、
    二級毒品之犯罪行為起訴，餘者未於起訴書中及，但連續犯為裁判上一罪，檢
    察官就犯罪事實一部起訴，依刑事訴訟法第二百六十七條規定，其效力及於全部
    ，本院自得併予審理。
三、原審予以論罪科刑，固非無見，惟查檢察官移送併辦被告自九十一年十月二十一
    日起至九十二年五月十四日止之施用第一、二級毒品部分，與本案有連續犯之裁
    判上一罪關係，為起訴效力所及，原判決未及一併審酌，尚有未洽，檢察官上訴
    意旨執此指摘原判決不當，為有理由，自應由本院將原判決予以撤銷改判；審酌
    被告前經強制戒治期滿，猶再施用毒品，足見其依賴毒品已深，難以自拔，惟念
    其犯罪後坦承犯行，且其施用毒品之犯行，性質上乃屬對自我身心健康之自戕行
    為，其行為本身對社會所造成之危害並非巨大等一切情狀，分別量處如主文第二
    項所示之刑，並依法定其應執行刑為有期徒刑一年。扣案之海洛因二包（驗後淨
    重○、二四公克），係屬第一級毒品，應依毒品危害防制條例第十八條第一項前
    段規定宣告沒收並銷燬之。至於鑑驗耗用之海洛因，既已滅失，自無庸再為沒收
    之諭知，併此敘甲。
據上論結，應依刑事訴訟法第三百六十九條第一項前段、第三百六十四條、第二百九
十九條第一項前段、毒品危害防制條例第十條第一項、第二項、第十八條第一項前段
、刑法第十一條前段、第五十六條、第五十一條第五款，判決如主文。
本案經檢察官陳新慶到庭執行職務。
中    華    民    國      九十二      年      八      月     二十八   日
                              臺灣高等法院高雄分院刑事第七庭
                                  審判長法官  李春昌
                                        法官  莊飛宗
                                        法官  黃憲文
右正本證甲與原本無異。
施用第一級毒品部分如不服本判決應於收受本判決後十日內向本院提出上訴書狀，其
未述上訴理由者，並得於提起上訴後十日內向本院補提理由書狀（均須按他造當事
人之人數附繕本)「切勿逕送上級法院」。
施用第二級毒品部分不得上訴。
                                      書記官  黃英彥
中    華    民    國      九十二      年      八      月     二十八   日
附錄：本判決論罪科刑法條：
毒品危害防制條例第十條
施用第一級毒品者，處六月以上五年以下有期徒刑。
施用第二級毒品者，處三年以下有期徒刑。


司法院資訊處製作；財團法人民間司法改革基金會備份。
